臺灣高雄地方法院民事判決　九十年度訴字第一二三二號
　　原　　　告　乙○○
　　被　　　告　丙○○
　　訴訟代理人　甲○○
右當事人間附帶民事損害賠償事件，本院判決如左：
    主    文
被告應給付原告新台幣陸拾伍萬壹仟捌佰零柒元整，及自民國九十年五月二十二日起
至清償之日止，按百分之五計算利息。
訴訟費用由被告負擔。
本判決於原告以新台幣貳拾貳萬元供擔保後得假執行；被告於以新臺幣陸拾伍萬壹仟
捌佰零柒元為原告供擔保後得免為假執行。
    事    實
壹、原告方面：
一、聲明：求為判決除假執行之金額外，餘如主文所示。
二、陳述：
（一）、被告於民國（下同）八十八年六月三日下午一時十四分許在高雄縣仁武鄉○
        ○村○○路一巷十號陳勸經營之麵攤喝酒，因不滿原告與案外人力萬吉講話
        過於大聲，竟持麵攤之塑膠椅子打擊原告左眼部並將塑膠椅套住原告頭部，
        原告不支倒地後被告再以腳踢原告，致原告受有左眼角裂傷、左眼水晶體移
        位、玻璃體出血、續發性青光眼、左眼視力嚴重受損，目前已慘遭失明等重
        傷害。
（二）、損害賠償數額：1.原告住院於高雄榮民總醫院其醫療費用總共新台幣（下同
        ）壹拾玖萬參仟伍佰玖拾貳元，除健保局支付壹拾伍萬陸仟肆佰捌拾肆元外
        ，自付費用玖萬參仟捌佰零柒元由原告負擔。2.自八十八年六月三日起至八
        十九年七月七日往返醫院門診（大社-高雄）計程車之車資每趟五００元，
　　　　計三十二次共壹萬陸仟元整。3.原告住院二十一日僱用看護，每日費用二仟
　　　　元，共肆萬貳仟元整。4.原告因受被告侵權行為之損害，左眼失明及精神上
　　　　長期所受打擊難以估計，依法請求被告給付上開醫療費用玖萬參仟捌佰零柒
　　　　元、車資壹萬陸仟元、看護費肆萬貳仟元、精神損害金伍拾萬元，共計陸拾
　　　　伍萬壹仟捌佰零柒元整。
三、證據：提出醫療收據三十八張、計程車車資證明一份、看護費用收據一張。
乙、被告方面：
一、聲明：駁回原告之訴，訴訟費用由原告負擔，願供擔保免為假執行。
二、陳述：被告到庭對於原告主張之事實不爭執，對於原告請求之金額沒意見，願意
          給付但目前無力償還，願意於出獄後慢慢賺錢償還。
    理　　由
一、本件原告主張被告丙○○於八十八年六月三日下午一時四十分許，在高雄縣仁武
    鄉○○村○○路一巷十號陳勸經營之麵攤喝酒，不滿鄰座乙○○（乙○○係在該
    麵攤幫忙洗碗等雜務）與力萬吉講話過於大聲，一時氣憤，竟基於普通傷害之犯
    意，持麵攤之塑膠椅子從後打擊乙○○左眼部一下，並將椅子套在乙○○頭部，
    乙○○受傷倒地後，丙○○再以腳踢乙○○一下，致乙○○受有左眼角裂傷、左
    眼水晶體移位、玻璃體出血、續發性青光眼等傷害被判處有期徒刑一年八月之事
    實，業據其提出臺灣高等法院高雄分院八十九度上訴字第一二七五號刑事確定判
    決一份為證，並為被告所不爭執，堪認為真實。
二、被告不法侵害原告之身體，既經認定，對於原告因而所受之損害，依民法第一百
    八十四條規定，自應負賠償責任。
三、原告請求被告賠償之各項損害，醫療費用玖萬參仟捌佰零柒元、車資壹萬陸仟元
    、看護費肆萬貳仟元、精神損害金伍拾萬元，共計陸拾伍萬壹仟捌佰零柒元整（
    另請求失去一眼賠償十萬元部分業經原告捨棄）。業據原告提出醫療收據三十八
    張、計程車車資證明一份、看護費用收據一張，均為被告所不爭執，表示願意給
    付，從而原告依據侵權行為之法律關係請求被告賠償陸拾伍萬壹仟捌佰零柒元及
    自起訴狀繕本送達翌日起即九十年五月二十一日起按法定利率計算之利息，洵屬
    正當，應予准許。
四、兩造陳明願供擔保，聲請宣告假執行，或免為假執行，經核，合於法律之規定，
    爰酌定相當之擔保金額宣告之。
五、結論：本件原告之訴，為有理由，並依民事訴訟法第七十八條、第三百九十條第
    二項，第三百九十二條，判決如主文。
中　　　華　　　民　　　國　　九十一　　年　　　一　　　月　　三十一　　日
                              臺灣高雄地法院民事庭
~B法　　　官　陳樹村
右為正本係照原本作成。
如對本判決上訴，須於判決送達後廿日內向本院提出上訴狀。
中　　　華　　　民　　　國　　九十一　　年　　　一　　　月　　三十一　　日
~B法院書記官　康進福
